最高法院刑事判決　　　　　　　　　　　　　　　九十一年度台上字第四九○○號
　　上　訴　人　甲○○
右上訴人因違反毒品危害防制條等罪案件，不服台灣高等法院中華民國九十一年六月
十八日第二審判決（九十一年度上重訴字第一三號，起訴案號：台灣新竹地方法院檢
察署九十年度偵字第九七二、九八一號），提起上訴，本院判決如左：
    主  文
原判決關於運輸第二級毒品部分撤銷，發回台灣高等法院。
其他上訴駁回。
    理  由
本件分兩部分說明之。
一運輸第二級毒品罪（發回）部分：
原判決認定上訴人甲○○基於運輸第二級毒品之犯意，於民國九十年二月六日下午一
時許，至苗栗縣竹南鎮○○街十六號，要求不知情之林勤展開車載其前往新竹縣新豐
鄉○○○路池府王爺廟附近一處釣魚池，向一綽號「阿文」之另一不詳姓名年籍男性
友人，取得一包黑色垃圾袋裝之安非他命（毛重一二○四六公克、淨重一一八○二‧
五八公克、驗餘重量一一八○一‧○八公克）。於運輸回其住處途中，在新竹縣西濱
公路竹港大橋上為警查獲等情。因而撤銷第一審關於運輸第二級毒品罪刑部分之判決
，改判仍論處上訴人運輸第二級毒品罪刑。固非無見。
惟查，(一)、目擊證人林勤展於警訊、偵查及第一審審理中先後證述，上訴人在取得該
包安非他命之前，伊目睹或耳聞上訴人曾付給該不詳姓名男子新台幣（下同）三十萬
元（見九十年度偵字第九七二號卷第六、三十二頁，第一審卷第二十八頁）等語。倘
上訴人僅代為運輸毒品，何以反而付給該男子三十萬元？上訴人給付該款，是否購買
毒品之價款？上開證詞能否資以證明上訴人販入毒品之事實？凡此疑點與法律之適用
有關。乃原審對此並未調查明白，亦未於理由中論述，自屬未盡調查能事之違誤。(二)
、上訴人於原審供認「阿文」要伊幫忙賣掉這包安非他命，伊還沒想到賣給誰，伊說
先拿過來看看；及「（問：你用多少價格跟他買？）我是當天才答應他的，我在陽台
看到林勤展，臨時叫他載我去，我拿了之後叫他先給我欠，我沒有跟他講好價格。」
「（問：你價格沒有講好，你要怎麼賣？）我想拿回來再問看價格多少，不會虧本。
」「被告雖有販售賺取差價之意圖……」「阿文好像是二月三日或四日有打電話給我
，問我要不要作安非他命，……問我可不可以做，意思是說問我有沒有本錢，我說沒
有辦法，後來他說先拿回來看看，我就同意他。」各等語（見原審卷第五六、五七、
八四、九五頁），倘均無訛，可否證明上訴人有販賣安非他命營利之意圖而向阿文販
入上述安非他命？此與上開林勤展供證上訴人付給該不詳姓名男子三十萬元一節，相
互印證，是否足以認定上訴人意圖營利販入上述安非他命？原審對此事證未深入審究
，亦嫌調查未盡。(三)、如原判決所云，上訴人於八十八年間受陳智雄委託寄藏，即持
有該支以色列製九釐米口徑半自動手槍及子彈，則上訴人即於九十年二月六日帶該
手槍、子彈前往新竹縣新豐鄉拿取毒品，自係繼續同一因寄藏而持有手槍、子彈之犯
行，似僅犯一未經許可寄藏手槍、子彈罪而已。乃原判決認定上訴人「另行起意」而
持有該支手槍及子彈以運輸毒品，為確保運輸之穩當，因認上訴人又犯另一非法持有
槍、彈罪，與運輸毒品罪有牽連關係，應從一重之後者處斷云云，究否允當，實非無
深入研求之餘地。上訴人上訴意旨，指摘原判決此部分為不當，非無理由，應認有撤
銷發回更審之原因。
二未經許可寄藏手槍罪（駁回）部分：
按刑事訴訟法第三百七十七條規定，上訴於第三審法院，非以判決違背法令為理由，
不得為之。是提起第三審上訴，應以原判決違背法令為理由，係屬法定要件。如果上
訴理由並未指指摘原判決有何違法，自應認其上訴為違背法律上之程式，予以駁回。
本件上訴人就寄藏手槍罪部分之上訴意旨，僅以上訴人甲○○並未持有手槍犯罪，請
酌減其刑云云為惟一理由。而於原判決如何違背法令並無一語涉及，此部分上訴自屬
違背法律上之程式，應予駁回。
據上論結，應依刑事訴訟法第三百九十七條、第四百零一條、第三百九十五條前段，
判決如主文。
中      華      民      國    九十一    年      九      月      五      日
                              最高法院刑事第六庭
                                  審判長法官  吳  雄  銘
                                        法官  池  啟  明
                                        法官  石  木  欽
                                        法官  郭  毓  洲
                                        法官  吳  三  龍
      右正本證明與原本無異
                                              書  記  官
中      華      民      國    九十一    年      九      月              日
